【裁判字號】    90,易,442
【裁判日期】    901231
【裁判案由】    竊盜等
【裁判全文】
臺灣雲林地方法院刑事判決                            九十年度易字第四四二號
    公 訴 人  臺灣雲林地方法院檢察署檢察官
    被    告  丙○○
右列被告因竊盜案件，經檢察官提起公訴（九十年度偵字第一一八九號、九十年度偵
字第一四八四號），本院判決如左：
    主  文
丙○○結夥三人攜帶兇器毀壞安全設備竊盜未遂，處有期徒刑捌月，緩刑年。
    事  實
一、丙○○意圖為自己不法之所有，夥同甲○○及真實姓名年籍不詳綽號「阿南」之
    成年男子共三人，於民國九十年四月五日凌晨二時許，至雲林縣麥寮鄉興華村永
    吉五四五號乙○○之農機車庫，由甲○○、丙○○在外把風，綽號「阿南」之成
    年男子攜帶客觀上足對人之生命、身體安全構成威脅可供凶器使用之鐵剪一支，
    以鐵剪剪斷車庫鐵窗入內，以行竊之意思接近財物，物色財物，著手竊盜行為之
    際，為乙○○當場發現，甲○○與「阿南」隨即逃逸無蹤，丙○○則當場遭逮獲
    。
二、案經雲林縣警察局台西分局報請臺灣雲林地方法院檢察署檢察官偵查起訴。
    理  由
一、訊據被告丙○○矢口否認上開犯行，辯稱：伊當時人在車上睡覺，並未在現場把
    風云云。惟查，被告丙○○與同案被告甲○○（綽號漢堡）及綽號「阿南」之成
    年男子共三人，於九十年四月五日凌晨二時許，至雲林縣麥寮興華村永吉五四五
    號乙○○之農機車庫，由甲○○、丙○○在外把風，綽號「阿南」之成年男子以
    鐵剪剪斷車庫窗入內，以行竊之意思接近財物，物色財物，著手竊盜行為之際，
    為乙○○當場發現，甲○○隨即呼叫有人來了，並與綽號「阿南」之成年男子隨
    即逃逸，丙○○則為警查獲等情，業據被告丙○○於警訊及偵查中初訊時供述明
    確，核與被害人乙○○於警訊中指稱：民國九十年四月五日凌晨二時許，伊從家
    裡到農機車庫巡視時，聽到警報器聲響，隨即步行至車庫，當場發現三名竊嫌，
    竊嫌發現伊後，隨即逃逸，其中一名當場被逮，另二名則逃逸無蹤，據捉到之竊
    嫌丙○○供稱，另二名竊嫌為「阿南」及「漢堡」等語相符，而被害人之農機車
    庫鐵窗，確遭他人以鐵剪剪斷，並有現場照片二幀在卷可佐，堪認被告丙○○於
    警訊及偵查中初訊時之供述應與事實相符，堪以採信。被告丙○○嗣於偵查中複
    訊時及本院審理時翻異前供，所辯無非係事後卸責之詞，不足採信。本件事證明
    確，被告丙○○上開犯行，應堪認定。
二、按刑法第三百二十一條第一項第三款之攜帶凶器竊盜罪，祇須行竊時攜帶客觀上
    具有危險性之凶器為已足，並不以攜帶之初有行兇之意圖為必要，且不論該凶器
    係行為人於未行竊前即攜帶持有或在竊盜現場臨時持以行竊，均應以攜帶凶器竊
    盜論罪，最高法院六十二年台上字第二四八九號判例及七十四年三月十九日刑事
    庭會議決議要旨可資參照。次按所謂「門扇」，係指分隔住宅或建築物內外之間
    之出入口大門，而「其他安全設備」，則指門扇牆垣以外，依通常觀念足認防盜
    之一切設備而言，農機車庫之鐵窗，客觀上具有防盜之作用，應屬其他安全設備
    。核被告丙○○所為，係犯刑法第三百二十一條第二項、第一項第二款、第三款
    、第四款結夥三人毀壞安全設備攜帶兇器竊盜未遂罪。被告丙○○已著手加重竊
    盜行為之實施，但未生取得財物之結果，其犯罪尚屬未遂，爰依刑法第二十六條
    前段之規定減輕其刑。被告丙○○與甲○○及「阿南」三人具有犯意聯絡及行為
    分擔，為共同正犯，爰審酌被告丙○○因一時未及深思，與甲○○及「阿南」等
    一同竊取他人財物，於未得手之際，旋即為人發現，未竊得財物，其等犯罪所致
    生之危害，及其犯罪之動機、目的、犯罪所生之危害等一切情狀，量處如主文所
    示之刑。查被告丙○○前未曾受有期徒刑以上刑之宣告，此有臺灣雲林地方法院
    被告院內索引卡紀錄表及臺灣高等法院被告全國前案紀綠表各一份在卷可按，經
    此偵、審程序之教訓後，應知所警惕，而無再犯之虞，本院認上開對被告丙○○
    所宣告之刑，以暫不執行為適當，爰併宣告緩刑三年，以勵自新。
據上論斷，應依刑事訴訟法第二百九十九條第一項前段，刑法第二十八條、第三百二
十一條第二項、第一項第二款、第三款、第四款、第二十六條前段、第七十四條第一
款，判決如主文。
本案經檢察官施添寶到庭執行職務
中      華      民      國      九十      年      十二    月  三十一    日
                                        臺灣雲林地方法院刑事第二庭
                                            法  官  冷  明  珍
右正本證明與原本無異。
如不服本判決，應於判決送達後十日內向本院提出上訴狀( 應附繕本 )。
                                            書記官  周  麗  雲
中      華      民      國      九十      年      十二    月  三十一    日
中華民國刑法第三百二十一條
 (加重竊盜罪)
犯竊盜罪而有左列情形之一者，處六月以上五年以下有期徒刑：
一  於夜間侵入住宅或有人居住之建築物、船艦，或隱匿其內而犯之者。
二  毀越門扇、牆垣或其他安全設備而犯之者。
三  攜帶兇器而犯之者。
四  結夥三人以上而犯之者。
五  乘火災、水災或其他災害之際而犯之者。
六  在車站或埠頭而犯之者。
前項之未遂罰之。


司法院資訊處製作；財團法人民間司法改革基金會備份。
